【裁判字號】    89,易,1549
【裁判日期】    890829
【裁判案由】    詐欺
【裁判全文】
臺灣桃園地方法院刑事判決                        八十九年度易字第一五四九號
    公  訴  人  臺灣桃園地方法院檢察署檢察官
    被      告  甲○○
右列被告因詐欺案件，經檢察官提起公訴（八十九年度偵字第五九五七號），本院判
決如左：
    主      文
甲○○意圖為自己不法之所有，以詐術使人將本人之物交付，處有期徒刑肆月。
    事      實
一、甲○○意圖為自己不法之所有，於民國八十七年八月間，在桃園縣中壢市○○路
    其姨媽住處，向友人乙○○謂其欲購買汽車，惟因甫退伍尚無固定工作，無法向
    銀行辦理貸款，擬委請謝女代為出面、出名購買汽車及向銀行申辦貸款，至頭款
    由其本人負責繳付等語，此外，且佯稱必將依約如期繳納爾後各期之分期貸款云
    云，致使乙○○信以為真，遂於同年十月二十一日，依言以前述方式購買ＪＤ—
    六六四九號自小客車一輛，甲○○僅先支付頭款新台幣（下同）十五萬元，餘款
    二十五萬元則由乙○○向「寶島商業銀行三重分行」貸款繳付。辦妥，謝女隨將
    車交付甲○○使用。詎取車後，甲○○即未曾繳納分文分期貸款，屢經乙○○催
    促應如期繳付，則均藉詞虛委與蛇，謝女迫不得已代為繳納，嗣戴某更進而搬遷
    匿居他處且更換電話號碼，避不出面。謝女經遍尋未著，至此，始知受騙。
二、案經被害人乙○○訴由臺灣桃園地方法院檢察署檢察官偵查起訴。
    理      由
一、訊據被告甲○○，坦承以前開方式，委請告訴人乙○○出面、出名辦理貸款購得
    ＪＤ－六六四九號自小客車一輛交其使用，取車後迄今未曾支付分文購車貸款等
    情不諱，核與告訴人乙○○指訴之情節相符，並有汽機車過戶登記書、寶島商業
    銀行放款帳務明細資料查詢表及車籍作業系統查詢認可資料表等影本各一紙在卷
    可稽。至其雖矢口否認詐欺犯行，辯稱原打算購車後謀職俾繳付貸款，然因一直
    未覓得工作致無資力，其委請告訴人購車之際，並非即有意拒繳爾後各期貸款云
    云。但查，被告於取車後，除未曾繳納分文貸款外，不久隨又搬遷他處並更換行
    動電話號碼致告訴人遍尋未著等情，迭據告訴人指訴綦詳，佐之證人即受告訴人
    之託尋覓被告且亦為被告之友人丙○○於偵查及本院調查時並結證稱「始終找不
    到被告」等語，復稽以被告於偵查中且自承「之後有搬至平鎮市，行動電話亦有
    換過」等語，綜此，至徵告訴人此部分指訴屬實，殊值採信。再查，嗣被告覓得
    工作就職已有收入後，雖仍有告訴人之行動電話號碼，惟亦未主動通知告訴人並
    自行繳納貸款等情，則據被告於本院審理時承明。查被告於取車後即未曾繳付分
    文貸款，嗣又搬遷匿居他處且更換電話號碼，避不出面，任令告訴人經遍尋未著
    ，更甚者，迨覓得工作具有資力時，雖仍有告訴人之行動電話號碼可與之連繫，
    惟仍消蹤匿跡，猶未主動通知告訴人並自行承擔繳付貸款之責，宛若貸款與其無
    涉，一副事不關己，置身事外之態度，凡此諸情，在在具徵於委請告訴人出面代
    為購車之際，被告原即存有拒繳爾後各期貸款之意。茲其既有意拒繳貸款，竟又
    隱之並向告訴人佯稱必將依約如期繳納爾後各期之分期貸款致使告訴人深信不疑
    而為其購車，由是，其係利用此法向告訴人施詐以遂其不法取得汽車之圖而具有
    詐欺之意思及行為，狀極灼然。其辯稱無意詐欺告訴人云云，核屬卸責之詞，不
    足採信。本件事證已明，被告犯行洵堪認定，應依法論科。
二、核被告所為，係犯刑法第三百三十九條第一項之詐欺取財罪。爰審酌被告犯罪動
    機、目的、手段、實際詐取財物之價值、犯行所生危害及犯後態度等一切情狀，
    量處如主文所示之刑。末查，被告迄未與告訴人和解賠償損害，亦未儘力設法尋
    求此途，未能展現解決紛爭處理善後之誠意，無從認其有悛悔之實據，難保無再
    犯之虞，自不宜宣告緩刑，末此敘明。
據上論斷，應依刑事訴訟法第二百九十九條第一項前段，刑法第三百三十九條第一項
，罰金罰鍰提高標準條例第一條前段，判決如主文。
本案經檢察官魏雯祈到庭執行職務
中      華      民      國    八十九    年      八      月    二十九    日
                              臺灣桃園地方法院刑事第三庭
                                  法  官  蔡榮澤
右正本證明與原本無異。
如不服本判決，應於判決送達後十日內向本院提出上訴狀( 應附繕本 )，上訴於
臺灣高等法院。
                                    書記官   劉德壽
中        華        民        國   八十九   年   九   月    十六    日
論罪法條：
刑法第三百三十九條第一項
意圖為自己或第三人不法之所有，以詐術使人將本人或第三人之物交付者，處五年以?
下有期徒刑、拘役或科或併科一千元以下罰金。


司法院資訊處製作；財團法人民間司法改革基金會備份。
